---
output: github_document
---

<!-- README.md is generated from README.Rmd. Please edit that file -->

```{r, include = FALSE}
knitr::opts_chunk$set(
  collapse = TRUE,
  comment = "#>",
  fig.path = "man/figures/README-",
  out.width = "100%"
)
```

# forestdeck

Pacote R para manipulação e processamento de dados florestais, incluindo funções para dendrometria e inventário florestal.

## Introdução

O forestdeck é um pacote desenvolvido para facilitar a manipulação e análise de dados florestais no R. Ele oferece uma série de funções voltadas para a dendrometria e inventário florestal, permitindo que pesquisadores e profissionais da área realizem cálculos e análises de forma eficiente e padronizada.

## Instalação

Você pode instalar a versão mais recente do forestdeck diretamente do GitHub:

Instale o pacote remotes se ainda não o tiver

```{r, echo = TRUE, eval = FALSE}

install.packages("remotes")

```

Instale o forestdeck a partir do GitHub

```{r, echo = TRUE, eval = FALSE}

remotes::install_github("gustavohom/forestdeck")

```


## Instalação alternativa
Você poderá instalar o pacote diretamente do  [GitHub](https://github.com/) with:

``` r
# install.packages("pak")
pak::pak("gustavohom/forestdeck")
```
## Funcionalidades

O pacote oferece diversas funções para auxiliar no processamento de dados florestais, incluindo, mas não se limitando a:

* Cálculo de volume de árvores individuais ou de parcelas florestais.
* Estimativa de biomassa e carbono armazenado.
* Análise de crescimento e incremento anual.
* Modelagem de altura-diâmetro para diferentes espécies.
* Ferramentas para inventário florestal, incluindo estratificação e amostragem.

## Exemplos de Uso

Cálculo do Volume de uma Árvore

```{r, echo = TRUE, eval = FALSE}

library(forestdeck)
# Dados de exemplo
diametro <- 25  # Diâmetro à altura do peito (DAP) em centímetros
altura <- 18    # Altura total em metros

# Cálculo do volume usando uma função específica
volume <- calcular_volume(diametro, altura, especie = "Eucalyptus")

print(paste("O volume da árvore é:", volume, "m³"))

```

Ajuste de Modelo Altura-Diâmetro

```{r, echo = TRUE, eval = FALSE}
 
# Dados de exemplo
dados <- data.frame(
  dap = c(10, 15, 20, 25, 30),
  altura = c(7, 10, 13, 15, 17)
  
) 

```
 
Ajuste do modelo

```{r, echo = TRUE, eval = FALSE}

modelo_hd <- ajustar_modelo_hd(dap = dados$dap, altura = dados$altura, modelo = "SchumacherHall")

```

Visualização do modelo ajustado

```{r, echo = TRUE, eval = FALSE}

plot_modelo_hd(modelo_hd, dados$dap, dados$altura)

```


## Contribuindo

Contribuições são bem-vindas! Se você deseja reportar bugs, sugerir novas funcionalidades ou contribuir com código, por favor:

Abra uma issue descrevendo o problema ou sugestão.
Faça um fork do repositório e crie uma branch para sua contribuição.
Envie um pull request detalhando as mudanças realizadas.

## Licença

Este projeto está licenciado sob os termos da licença MIT. Veja o arquivo LICENSE para mais detalhes.

## Contato
Desenvolvido por Gustavo Mourão. Entre em contato para dúvidas ou sugestões (gustavo-mourao@hotmail.com).

